臺灣臺南地方法院民事裁定　　　　　　100年度家聲字第172號
聲　請　人　張旭毅
　　　　　　江張淑瑛
　　　　　　張淑惠
　　　　　　張淑美
　　　　　　張珀豪
上列共同
代　理　人　王成彬律師
相　對　人　張雲峰　　住臺南市○○區○○路2段272號
權利關係人　蘇怡州　　住臺南市○○區○○路461巷21弄23號2
　　　　　　　　　　　　樓
　　　　　　蘇怡仁　　住臺北市○○區○○路5段17號4樓
上列聲請人聲請選任特別代理人事件，本院裁定如下：
    主      文
選任張王花（民國○○○年○月○日生，身分證統一編號：Ｚ
000000000號，住臺南市○○區○○路二段二七二號）
於本院一百年度家訴字第一五○號分割遺產等事件，為被告即本
件相對人張雲峰之特別代理人。
聲請程序費用由聲請人負擔。
    理      由
一、按無訴訟能力人有為訴訟之必要，而無法定代理人，或法定
    代理人不能行代理權者，其親屬或利害關係人，得聲請受訴
    法院之審判長，選任特別代理人；特別代理人於法定代理人
    或本人承當訴訟前，代理當事人為一切訴訟行為，但不得為
    捨棄、認諾、撤回或和解，民事訴訟法第五十一條第二項、
    第四項定有明文。
二、本件聲請人聲請意旨略稱：聲請人等與相對人張雲峰同為鈞
    院一百年度家訴字第一五○號分割遺產等事件之被告，因前
    與原告蘇怡州、蘇怡仁間另案辦理股份過戶事件，經鈞院九
    十五年度南簡字第九八七號認定相對人張雲峰無訴訟能力而
    裁定指定特別代理人。又張雲峰現昏迷指數五分，無意識能
    力，呼吸衰竭，氣管切開手術，肢體癱瘓，臥病在床，無訴
    訟能力，且無法定代理人，故依民事訴訟法第五十一條第二
    項規定，聲請鈞院選任相對人張雲峰之配偶張王花為張雲
    峰之特別代理人等語，並提出診斷證明書1件。
三、經查，聲請人主張其等與相對人張雲峰（民國○○○年○月
    ○○○日生，身分證統一編號：Ｚ000000000號，
    住臺南市○○區○○路二段二七二號）同為本院一百年度家
    訴字第一五號分割遺產等事件之被告乙情，業經本院職權調
    閱卷宗核閱無訛。又相對人張雲峰患有陳舊性中風、呼吸衰
    竭、氣管切開手術，因上揭病因，致肢體癱瘓臥沐，意識不
    清（葛氏昏迷指數五分），需使用氧氣及經常抽痰，需鼻胃
    管餵食乙情，有聲請人提出國立成功大學醫學院附設醫院10
    0年10月31日診斷證明書一紙在卷為憑，觀之相對人張雲峰
    罹患上揭疾病臥病在床，且意識不清，堪認對外界事務，已
    無自主判斷及領會之能力，是相對人張雲峰顯無法獨立以意
    思表示為法律行為之能力，其確欠缺訴訟能力，而有選任特
    別代理人之必要，聲請人依民事訴訟法第51條第2項規定聲
    請本院為其選任特別代理人，核無不合，應予准許。審酌張
    王花為張雲峰之配偶，有戶籍謄本2件在卷可按，其與張
    雲峰關係密切，且於上開訴訟亦無利害衝突，應為適任特別
    代理人之人選，爰選任張王花於本院100年度家訴字第150
    號分割遺產等事件，為被告張雲峰之特別代理人，裁定如主
    文第1項所示。
四、依民事訴訟法第51條第2項、第5項，裁定如主文。
中    華    民    國  100    年    11    月    2      日
                     家事法庭法官  謝瑞龍
上正本證明與原本無異
如對本裁定抗告，須於裁定送達後10日內向本院提出抗告狀
中    華    民    國   111    年    11    月    4     日
                           書記官  陳玉果